PAULO HENRIQUE DA S. SOARES FERREIRA

Rua Orestes Tecila, 280

Bairro: Amizade CEP: 89255-825

Fone: (47) 99710-1599 - Recado (47) 98910-8261 E-mail: phssferreira@gmail.com

Brasileiro, 39 anos, Casado Carteira de Habilitação "A B" Cidade: Jaraguá do Sul / SC.

OBJETIVO PROFISSIONAL

Recém-formado em Engenharia na Católica de Jaraguá do Sul. Proativo com experiência na área da construção civil e engenharia há mais de 05 (cinco) anos, trabalhando especialmente com estrutura pré-fabricada em concreto armado. Adoraria utilizar minha determinação e conhecimento para sua empresa. Sendo assim, coloco-me à disposição para testes e entrevistas em que possa mostrar meu potencial.

CARACTERÍSTICAS PESSOAIS

- Facilidade de comunicação e de trabalho em equipe
- Dinamismo e espírito empreendedor
- ➤ Lealdade e seriedade

FORMAÇÃO ACADÊMICA

- Engenharia Civil Centro Universitário Católica de Santa Catarina em Jaraguá do Sul- Conclusão em setembro de 2021
- Certificado de Participação no Intensivão Estrutural: Do Zero ao Projeto Estrutural INOVACIVIL Conclusão em setembro de 2021
- > Técnico em Edificações Instituto Sorocabano de Ensino Conclusão em outubro de 2012

INFORMÁTICA

- ➤ Windows avançado
- ➤ Microsoft Word básico
- ➤ Microsoft Excel básico
- ➤ Auto Cad. básico
- ➤ Internet Navegação

EXPERIÊNCIA PROFISSIONAL

Empresa: Hipermolde Construções Pré-Fabricadas Ltda – Jacupiranga /SP Fone: (13) 3864-2700

Empresa no ramo da construção civil, especializada na fabricação e execução de estruturas Pré-Fabricadas (Galpões e Estruturas Multipavimentos) em concreto armado.

- ✓ Cargo: Técnico em Edificações
- ✓ **Atividades:** Gestor do Setor de Projetos:

Elaboração de projeto executivo, projeto de fabricação e projeto de montagem de obras em estruturas pré-fabricadas em concreto armado.

Acompanhamento e fiscalização de obras em estruturas pré-fabricadas em concreto armado.

- ✓ **Período:** 24/04/2016 á 10/03/2017
- ✓ Cargo: Técnico em Edificações no período de 09/10/2012 à 21/04/2016
- ✓ **Atividades:** Gestor do Setor Comercial:

Elaboração de orçamento, de cronogramas físico-financeiro e contratos de compra e venda de estruturas pré-fabricadas em concreto armado.

✓ Cargo: Administrativo no período de 19/03/2009 a 08/10/2012

❖ Empresa: Inova Concreto – Indústria e Comércio de Artefatos de Cimentos – Jacupiranga /SP Fone:(13) 3864-2004

Empresa especializada na fabricação de artefatos de cimentos (blocos de concreto, pisos de concreto, lajes treliçadas, mourões de cerca, guias de concreto e tubos de concreto).

- ✓ **Cargo:** Administrativo
- ✓ **Atividades:** Calculista, Elaboração de Orçamento, Vendedor (Blocos, Lajes, Pisos, Tubos, Guia).
- ✓ **Período:** 06/11/2006 á 25/05/2008

Empresa: Prefeitura Municipal de Pindamonhangaba Fone:(12) 3642-1998

- ✓ Cargo: Estagiário
- ✓ Atividades: Levantamento de Quantitativo de Material e Serviço, Elaboração de Orçamento, Acompanhamento e Fiscalização de Obras, Elaboração de Cronogramas.
- ✓ **Período:** 11/04/2005 à 11/08/2005

Empresa: Lílian Pedreira Construtora – Lorena /SP Fone:(12) 3153-3090 Empresa no ramo da construção civil, especializada na construção e reforma de residências e edifícios comerciais.

- ✓ **Cargo:** Administrativo
- ✓ **Atividades:** Calculista, Relatórios, Fiscalização de obras, Compra de Materiais.
- ✓ **Período:** 10/05/2004 á 25/11/04